【裁判字號】    89,易,759
【裁判日期】    890818
【裁判案由】    詐欺
【裁判全文】
台灣台中地方法院刑事判決                          八十九年度易字第七五九號
    公  訴  人  臺灣臺中地方法院檢察署檢察官
    被      告  乙○○
右列被告因詐欺案件，經檢察官提起公訴（八十八年度偵緝字第一一二一號），本院
判決如左：
    主  文
乙○○意圖為自己不法之所有，以詐術使人將本人之物交付，處拘役肆拾日。
    事  實
一、乙○○意圖為自己不法之所有，於民國（下同）八十七年六月十八日，在台中縣
    太平市○○○路十九號甲○○經營之東平電器行，向甲○○佯稱願以一次清償之
    方式，購買價款新台幣（下同）一萬四千元之大同洗衣機一部，致甲○○不疑有
    他，將該洗衣機送往乙○○位於台中縣太平市○○路四六一巷八二號之租住處，
    並收受乙○○所交付之二千元頭期款後，雙方並約定於次月支付餘款一萬二千元
    ，詎料乙○○於期限屆至前，即遷移住處，並將該洗衣機帶離租住處，且拒不給
    付款項，甲○○始知受騙。
二、案經甲○○訴請臺灣臺中地方法院檢察署檢察官偵查起訴。
    理  由
一、訊據被告對於右揭時地購買洗衣機後，僅支付二千元後，尚餘一萬二千元款項未
    付，並將洗衣機遷移他處之事實供承不諱，惟矢口否認有何詐欺犯行，並辯稱：
    因經濟狀況不佳而無力支付款項云云。惟查：右揭事實業據告訴人甲○○指訴稽
    詳，並有購買洗衣機契約書一紙在卷可稽，被告僅支付一筆二千元之頭期款，餘
    款一萬二千元迄今未付，且於取得洗衣機二個月後，立即搬遷並將洗衣機搬離安
    置地點，被告取得該洗衣機後，僅支付二千元，於次月即表示無力支付餘款，期
    間僅一個月餘，苟係經濟狀況不佳致無力支付，衡諸常情，於購買之際，應有明
    顯徵兆，被告自當斷絕購買上開物品之慾望，又被告果係因車禍導致一時喪失工
    作能力，理當於搬遷時，通知告訴人取回洗衣機或與之商議將餘款分數期支付為
    是，然被告於八十七年六月取得洗衣機後，迄今已逾二年餘，餘款一萬二千元分
    文未付，且偵查中經台灣台中地方法院檢察署檢察官通緝到案後，僅口口聲稱願
    清償款項，經獲准限制住居後，仍拒不到庭，復經本院合法傳喚，亦未到庭解決
    上開款項，足見，被告於簽訂買賣契約之際，即有不法所有之意圖甚明，綜據上
    述，被告雖空言否認，所辯無非臨訟畏罪飾卸之詞，要無足採，事證已臻明確，
    被告犯行洵堪認定。
二、核被告所為，係犯刑法第三百三十九條第一項之詐欺取財罪。爰審酌被告犯罪之
    動機、目的、手段、品行極為不佳，詳如前述，此有台灣台中地方法院檢察署刑
    案資料查註紀錄表一份在卷可按、所生危害及犯罪後迄今仍未與告訴人達成民事
    和解，取得諒解之態度等一切情狀，量處如主文所示之刑。
據上論斷，應依刑事訴訟法第二百九十九條第一項前段、刑法第三百三十九條第一項
，罰金罰鍰提高標準條例第一條前段，判決如主文。
中    華    民    國      八十九      年      八      月      十八      日
                                      台灣台中地方法院刑事第二庭
                                              法  官  林  靜  芬
右正本證明與原本無異。
如不服本判決，應於判決送達後十日內向本院提出上訴狀，上訴於臺灣高等法院臺中
分院(須附繕本)。
                                              書記官
中    華    民    國      八十九      年      八      月      十八      日
附錄論罪科刑實體法條文：
刑法第三百三十九條
意圖為自己或第三人不法之所有，以詐術使人將本人或第三人之物交付者，處五年以
下有期徒刑、拘役或科或併科一千元以下罰金。
以前項方法得財產上不法之利益或使第三人得之者，亦同。
前二項之未遂犯罰之。


司法院資訊處製作；財團法人民間司法改革基金會備份。
